臺灣臺北地方法院宣示判決筆錄　　　　　96年度易字第1055號
公　訴　人　臺灣臺北地方法院檢察署檢察官
被　　　告　甲○○
　　　　　　乙○○
選任辯護人　林詮勝律師
上列被告因詐欺等案件 (94年度調偵字第367號)，於中華民國96
年8月3日下午4時整在本院第5法庭宣示判決，出席職員如下：
　　　　　法　官　呂政燁
　　　　　書記官　林碧華
法官起立朗讀判決主文、犯罪事實要旨、處罰條文，及告以上訴
限制、期間並提出上訴狀之法院，且諭知記載其內容：
一、主  文：
甲○○犯共同連續行使使公務員登載不實文書罪，處有期徒刑伍
月，減為有期徒刑貳月又拾伍日，如易科罰金，以參佰元即新台
幣玖佰元折算壹日。緩刑貳年。
乙○○犯連續詐欺取財罪，處有期徒刑陸月，減為有期徒刑參月
，如易科罰金，以參佰元即新台幣玖佰元折算壹日。又犯共同連
續行使使公務員登載不實文書罪，處有期徒刑伍月，減為有期徒
刑貳月又拾伍日，如易科罰金，以參佰元即新台幣玖佰元折算壹
日。應執行有期徒刑伍月，如易科罰金，以參佰元即新台幣玖佰
元折算壹日。緩刑參年。
二、犯罪事實要旨：
    乙○○明知其於民國91年1月4日在華南商業銀行臺北南門分
    行（下稱華南銀行）所設立之第000000000000號活期儲蓄存
    款帳戶（下稱系爭帳戶），係丙○○借用其名委託設立，並
    由丙○○保管系爭帳戶之存摺、印章、提款卡及密碼通知書
    等文件，迄至91年12月 3日止，丙○○已陸續存入計達新臺
    幣（下同 ）3,730,932元。詎乙○○為圖得上開存款花用，
    竟意圖為自己不法之所有，先於91年12月3 日向華南銀行謊
    稱遺失系爭帳戶之存摺、印章及提款卡，並辦理掛失，使不
    知情之承辦行員陷於錯誤而發給乙○○新摺，乙○○再於91
    年12月4日、9日、10日、11日連續自系爭帳戶提領15萬元、
    20萬元、35萬元、40萬元、48萬元，共計158 萬元，為丙○○察覺有異而於91年12月12日向本院聲請就該帳戶剩餘存款
    296萬元之範圍內為假處分，本院並於91年12月13日以91 年
    度裁全字第10734 號裁定禁止乙○○就系爭帳戶內之存款在
    296 萬元之範圍內，為提領、轉帳等任何處分。丙○○再於
    91年12月18日向本院就前開裁定聲請強制執行，本院並於91
    年12月20日核發禁止收取之執行命令予丙○○、乙○○及華
    南銀行。又乙○○明知與甲○○並無債權存在，為免系爭帳
    戶內之存款遭丙○○取得，於將受前開強制執行之際，竟另
    行起意，與甲○○共同基於毀損丙○○債權之犯意聯絡，由
    乙○○於91年12月下旬至92年6 月上旬內之某日時許，在不
    詳地點，簽發如附表所示之本票三紙，供甲○○持以另向臺
    灣板橋地方法院聲請本票裁定，而使該法院不知情之公務員
    於92年6月5日將此不實事項載入職務上掌管之92年度票字第
    4246號民事裁定上，並於92年7 月18日確定，甲○○據此於
    92年7 月31日向同法院聲請強制執行，嗣因該法院無管轄權
    依職權將該執行案件移送本院執行。本院不知情之公務員再
    於92年9月4日將此不實事項登載於職務上掌管之禁止收取命
    令，禁止乙○○就債權金額975 萬元及其利息之範圍內，收
    取系爭帳戶之存款債權或為其他處分；復依甲○○於92年10
    月14日之聲請，於92年10月20日核發准許收取之執行命令，
    致甲○○與乙○○得以於92年10月23日前往華南銀行將系爭
    帳戶內之上開存款共290萬97 元提領一空，足生損害於丙○○及法院製作裁定之正確性而損及公眾，進而達到隱匿乙○○財產之目的。嗣因丙○○取得本院92 年度訴字第610號民
    事勝訴判決後，於92年10月15日向本院聲請假執行，因系爭
    帳戶已無存款而執行未果，丙○○於93年1 月間，向本院民
    事執行處調取92 年度執辛字第30647號執行卷始悉乙○○與
    甲○○所涉毀損債權及使公務員登載不實等情。
三、處罰條文：
    刑法第2條第1項前段、第74條第1項第1款、修正施行前刑法
    第28條、第56條、第55條、第51條第5 款、第216條、第214
    條、第339條第1項、第356條、第41條第1項前段、中華民國
    九十六年罪犯減刑條例第2條第1 項第3款、第7條、第9條、
    第10條第1 項、罰金罰鍰提高標準條例第1條前段、95年5月
    17日修正公布，95年7月1日施行前罰金罰鍰提高標準條例第
    2條、現行法規所定貨幣單位折算新臺幣條例第2條。
四、協商判決除有刑事訴訟法第455條之4第1項第1款於本訊問程
    序終結前，被告撤銷協商合意或檢察官撤回協商聲請者；第
    2款被告協商之意思非出於自由意志者；第4款被告所犯之罪
    非第455條之2第1項所定得以協商判決者；第6款被告有其他
    較重之裁判上一罪之犯罪事實者；第7 款法院認應諭知免刑
    或免訴、不受理者情形之一，及違反同條第2 項法院「應於
    協商合意範圍內為判決；法院為協商判決所科之刑，以宣告
    緩刑或二年以下有期徒刑、拘役或罰金為限」之規定者外，
    不得上訴。
五、本件如得上訴，而如不服本件判決，得自收受判決送達之日
    起10日內，向本院提出上訴書狀，上訴於第二審法院。
中　　華　　民　　國　　96　　年　　8 　　月　　 3　　日
                  臺灣臺北地方法院刑事第四庭
                          書記官  林碧華
                          法　官　呂政燁
以上正本證明與原本無異。
                          書記官  林碧華
中　　華　　民　　國　　96　　年　　8 　　月　　3 　　日
